Minutes et répertoires du notaire Nicolas LAISNÉ, 18 août 1729 - 19 novembre 1763 (étude XIV)
Archives nationales
- Minutes de Nicolas LAISNÉ, 18 août 1729 - décembre 1763; MC/ET/XIV/275 - MC/ET/XIV/381
  - Minutes. 1751, juin - août, juin - août 1751; MC/ET/XIV/342
    - Procuration, depot., 9 juillet 1751; MC/ET/XIV/342
      Nom, qualité: (Mme ou Mlle) Beaucamp de Saint-Germain, Anne.
      Nom, qualité: (M.) Baudry, Jacques (bourgeois de Paris)
    - Main-levee., 9 juillet 1751; MC/ET/XIV/342
      Nom, qualité: (M.) Berryer, Nicolas Rene (seigneur de ravenouville).
      Profession: conseiller d'etat,lieutenant general de police.
    - Quittance., 10 juillet 1751; MC/ET/XIV/342
      Nom, qualité: (Mme ou Mlle) Garnot, Genevieve Gabrielle.
      Nom, qualité: (M.) Luc, Armand Thomas (marquis de miromesnil).
    - Procuration, depot., 12 juillet 1751; MC/ET/XIV/342
      Nom, qualité: (M.) Levesque de La Sonetiere, Andre.
      Domicile: Saint-Malo.
      Nom, qualité: (Mme ou Mlle) Scourjon, Marie Angelique.
      Nom, qualité: (M.) Lebrun, Augustin (bourgeois de Paris).
    - Bail, maison, Paris, rue Saint-Louis., 13 juillet 1751; MC/ET/XIV/342
      Nom, qualité: (Mme ou Mlle) Dumoulin, Marie Anne.
      Nom, qualité: (Mme ou Mlle) Longueil de, Catherine Henriette.
      Nom, qualité: (M.) Leroy, Pierre.
      Profession: fruitier (marchand).
      Nom, qualité: (Mme ou Mlle) Clement, Catherine.
    - Succession, délivrance de legs., 13 juillet 1751; MC/ET/XIV/342
      Nom, qualité: (Mme ou Mlle) Feuche, Marie Catherine Franoise.
      délivrance de legs
    - Testament, depot., 14 juillet 1751; MC/ET/XIV/342
      Profession: prévôt de l'eglise.
      Domicile: Tours, saint-Martin
      testament; dépôt de pièces
    - Succession, dépôt de pieces., 14 juillet 1751; MC/ET/XIV/342
    - Devis et marche, ouvrages de maconnerie., 14 juillet 1751; MC/ET/XIV/342
      Nom, qualité: (M.) Satis, Jean Claude.
      Profession: procureur.
      Domicile: Paris(electon).
      Nom, qualité: (M.) Roquet, Louis Francois.
      Profession: macon (maître).
      marché
    - Quittance., 14 juillet 1751; MC/ET/XIV/342
      Profession: lieutenant general de police.
    - Procuration., 15 juillet 1751; MC/ET/XIV/342
      Nom, qualité: (Mme ou Mlle) Lacaille, Anne.
      Nom, qualité: (M.) Paparel de La Salle, Jean Francois (écuyer).
      Profession: secrétaire du roi
    - Rente, constitution., 15 juillet 1751; MC/ET/XIV/342
      Nom, qualité: (M.) Guiffrey de Monteynard, Pierre Guy Balthazar Aime (marquis de marcieu).
      Profession: capitaine.
      Nom, qualité: (M.) Vougny d' Inerville de, Pierre Marie (écuyer).
      État civil: interdit.
      Profession: capitaine (ancien))
    - Rente, constitution., 17 juillet 1751; MC/ET/XIV/342
      Domicile: Paris (election).
      Nom, qualité: (Mme ou Mlle) Boucher, Marie Albertine.
      Nom, qualité: (M.) Villain, Francois (bourgeois de Paris)
    - Inventaire après décès de Jean Joseph Anthoine., 20 juillet 1751; MC/ET/XIV/342
      Nom, qualité: (M.) Anthoine, Jean Joseph.
      Domicile: Turs, saint-Martin
      inventaire après décès; Anthoine, Jean Joseph
    - Mariage., 21 juillet 1751; MC/ET/XIV/342
      Nom, qualité: (M.) Crochu, Noel.
      Nom, qualité: (Mme ou Mlle) Bolle, Marie.
    - Quittance., 23 juillet 1751; MC/ET/XIV/342
      Domicile: Paris (election)
    - Quittance., 25 juillet 1751; MC/ET/XIV/342
      Nom, qualité: (M.) Dubois, Alexandre.
      Nom, qualité: (M.) Rozier, Pierre.
      Domicile: Paray.
      Nom, qualité: (Mme ou Mlle) Antoine, Barbe.
    - Mariage., 25 juillet 1751; MC/ET/XIV/342
      Nom, qualité: (M.) Letellier, Brthelemy Nicolas.
      Nom, qualité: (Mme ou Mlle) Rouveau, Marie Madeleine
    - Bail, maison, Paris, rue Sainte-Avoye., 26 juillet 1751; MC/ET/XIV/342
      Nom, qualité: (M.) Richer de Previllers, Jean Gabriel.
      Nom, qualité: (M.) Poussot, Jean.
      Profession: inspecteu de police.
      Nom, qualité: (Mme ou Mlle) Ignard, Marguerite Francoise.
    - Mariage., 26 juillet 1751; MC/ET/XIV/342
      Nom, qualité: (M.) Champossin, Jean Joseph (bourgeois de Paris).
      Nom, qualité: (Mme ou Mlle) Henry, Marie.
      Domicile: Langres
    - Succession, dépôt de pieces., 28 juillet 1751; MC/ET/XIV/342
      Nom, qualité: (Mme ou Mlle) Seguin, Genevieve.
      Domicile: Vienne.
      Nom, qualité: (M.) Doyon, Claude.
    - Bail, maison, Parisdrue Galande., 29 juillet 1751; MC/ET/XIV/342
      Nom, qualité: (Mme ou Mlle) Issaly, Catherine.
      Relations: épouse de l'intervenant 2, procureur de l'intervenant 2.
      Nom, qualité: (M.) Cadeau, Jacques Pierre (seigneur de cerny).
      Profession: major.
      Nom, qualité: (M.) Bienasse, Nicolas Francois.
      Profession: traiteur (maître).
      Nom, qualité: (Mme ou Mlle) Letellier, Marie Anne.
    - Inventaire après décès de Marie Charlotte Michard, épouse de Claude Louis Hazon., 30 juillet 1751; MC/ET/XIV/342
      Nom, qualité: (Mme ou Mlle) Michard, Marie Charlotte.
      Nom, qualité: (M.) Hazon, Claude Louis.
      Profession: tapissier (maître-marchand).
      inventaire après décès; Michard, Marie Charlotte; Hazon, Claude Louis
    - Acte de décès, depot., 31 juillet 1751; MC/ET/XIV/342
    - Bail, maison, Paris, rue Beaubourg., 31 juillet 1751; MC/ET/XIV/342
      Nom, qualité: (M.) Gervais de Combeaux, Louis (bourgeois de Paris).
      Nom, qualité: (M.) Desfossez, Andre Joseph.
      Profession: boulanger (maître).
    - Bail, appartement, Paris, rue des Rats., 31 juillet 1751; MC/ET/XIV/342
      Nom, qualité: (Mme ou Mlle) Issaly, Anne Catherine.
      Nom, qualité: (M.) Calloud, Pierre (bourgeois de Paris).
      Nom, qualité: (Mme ou Mlle) Delanere, Francoise.
    - Rente, transport., 1er août 1751; MC/ET/XIV/342
      Nom, qualité: (M.) Hachette, Antoine.
      Nom, qualité: (M.) Piroux, Blaise (bourgeois de Paris).
      Profession: premier commis des consignations (premier).
    - Succession, renonciation., 1er août 1751; MC/ET/XIV/342
      Nom, qualité: (M.) Larpenteur, Etienne.
      Profession: sellier (maître)
    - Succession, renonciation., 2 août 1751; MC/ET/XIV/342
      Nom, qualité: (M.) Riviere, Jean (écuyer).
      Profession: trésorier des cent suisses
    - Succession, main-levee., 3 août 1751; MC/ET/XIV/342
      Nom, qualité: (M.) Vougny de, Jean Simon.
      Profession: maitre des requetes,intendant du commerce
    - Rente, cession., 4 août 1751; MC/ET/XIV/342
      Nom, qualité: (M.) Grison, Antoine.
      Profession: intéressé dans les affaires du roi.
      Nom, qualité: (M.) Grison, Jean (écuyer).
    - Vente, ferme, Montreuil., 5 août 1751; MC/ET/XIV/342
      Nom, qualité: (M.) Ranot d' Ombreval, Jean Baptiste.
      Profession: colonel (ancien).
      Nom, qualité: (Mme ou Mlle) Brillon, Louise Charlotte.
      Nom, qualité: (M.) Lefebvre, Pierre.
      Profession: hotelier.
      Domicile: Magny-en-Vexin
    - Procuration., 6 août 1751; MC/ET/XIV/342
      Nom, qualité: (M.) Leroux, Antoine.
      Profession: rotisseur (maître),traiteur.
      Nom, qualité: (M.) Gourdoux, Julien.
      Profession: rotisseur (maître).
    - Vente, maison, Saint-Claouddcul-de-Sac du Puy-Conard., 7 août 1751; MC/ET/XIV/342
      Nom, qualité: (M.) Foissy de, Jacques (écuyer).
      Nom, qualité: (Mme ou Mlle) Chicoilet de Corrigny, Marguerite Barbe.
      Nom, qualité: (M.) Bailly, Louis Rene (bourgeois de Paris).
      Nom, qualité: (M.) Bailly, Charles Francois (bourgeois de Paris).
    - Procuration., 8 août 1751; MC/ET/XIV/342
      Nom, qualité: (Mme ou Mlle) Malherbe, Modeste Madeleine.
      Nom, qualité: (M.) Tepper, Pierre.
      Domicile: Varsovie
    - Succession, renonciation., 12 août 1751; MC/ET/XIV/342
      Domicile: Tours, sait-Martin
    - Vente, maison, Paris, rue Neuve des Petits-Champs., 12 août 1751; MC/ET/XIV/342
      Nom, qualité: (Mme ou Mlle) Lebas de Montargis, Anne Charlotte (marquise d' arpajon).
      Nom, qualité: (M.) Arpajon Dh, Louis (marquis d' arpajon).
      Profession: lieutenant general des armes.
      Nom, qualité: (M.) Peilhon, Pierre Gabriel (écuyer).
    - Procuration, depot., 14 août 1751; MC/ET/XIV/342
      Nom, qualité: (M.) Cuchart, Francois (bourgeois de Paris)
    - Mariage., 18 août 1751; MC/ET/XIV/342
      Nom, qualité: (M.) Leblond, Thomas.
      Nom, qualité: (Mme ou Mlle) Lavacquerie de, Marie Louise.
      Nom, qualité: (M.) Brille, Noel.
    - Succession, titre nouvel., 19 août 1751; MC/ET/XIV/342
    - Succession, liquidation., 19 août 1751; MC/ET/XIV/342
    - Rente, constitution., 20 août 1751; MC/ET/XIV/342
      Nom, qualité: (M.) Briqueville de, Henri Francois (marquis).
      Nom, qualité: (M.) Vincent, Jacques.
      Profession: libraire imprimeur.
    - Succession, délivrance de legs., 21 août 1751; MC/ET/XIV/342
      Domicile: Tourssaint-Martin
    - Inventaire après décès de Pierre Clairac., 21 août 1751; MC/ET/XIV/342
      Nom, qualité: (M.) Clairac, Pierre.
      Relations: époux de l'intervenant 2.
      Nom, qualité: (Mme ou Mlle) Tirpenne, Catherine
      Date de création de la notice: 2016 (N. Jourdain)
      inventaire après décès; Clairac, Pierre
    - Mariage., 22 août 1751; MC/ET/XIV/342
      Nom, qualité: (M.) Dupuis, Louis.
      Profession: serrurier (compagnon).
      Nom, qualité: (Mme ou Mlle) Turpenne, Marie Catherine.
      Nom, qualité: (M.) Clairat, Pierre.
    - Succession, partage., 27 août 1751; MC/ET/XIV/342
      Nom, qualité: (Mme ou Mlle) Garnier, Marie Marguerite.
      Nom, qualité: (M.) Prioux, Jean.
    - Rente, transport., 28 août 1751; MC/ET/XIV/342
      Nom, qualité: (M.) Lemoyne, Charles Etienne.
      Nom, qualité: (M.) Dejort de Fribois, Gabriel (seigneur de thuboeuf).
    - Vente, maison, Paris, rue Dolinet ou Traverse., 28 août 1751; MC/ET/XIV/342
      Nom, qualité: (M.) Villot, Pierre Louis.
      Profession: syndic general des tontines.
      Relations: procureur de l'intervenant 2, procureur de l'intervenant 3.
      Nom, qualité: (M.) Noel de, Francois (seigneur de buschere).
      Domicile: Troyes.
      Nom, qualité: (Mme ou Mlle) Billecault, Marie Madeleine.
      Nom, qualité: (M.) La Bruyere de, Jean Francois.
    - Declaration., 28 août 1751; MC/ET/XIV/342
      Nom, qualité: (M.) Labruyere de, Jacques Francois.
      Profession: directeur des domaines.
      Domicile: Rouen
    - Procuration., 29 août 1751; MC/ET/XIV/342
      Nom, qualité: (M.) Vichy Chambron de, Nicolas.
      Profession: trésorier.
      Domicile: Paris, sainte-Chapelle-du-Palais.
      Nom, qualité: (M.) Bertrand, Claude (bourgeois de Paris)
    - Rente sur le roi, transport., 29 août 1751; MC/ET/XIV/342
      Nom, qualité: (Mme ou Mlle) Gayant, Louisee.
      Nom, qualité: (M.) Dureville, Jean Baptiste (écuyer).
      Nom, qualité: (M.) Defleret, Adrien.
    - Quittance., 30 août 1751; MC/ET/XIV/342
      Nom, qualité: (M.) Midou, Charles Maximilien (seigneur de cormes).
      Profession: lieutenant des marechaux.
      Domicile: Orleans.
      Nom, qualité: (M.) Boutin, Simon (seigneur de source).
    - Procuration, depot., 30 août 1751; MC/ET/XIV/342
      Domicile: Alencon.
    - Rente, creation., 30 août 1751; MC/ET/XIV/342
      Nom, qualité: (M.) Hallaire, Francois.
      Nom, qualité: (Mme ou Mlle) Berthoy, Madeleine.
      Nom, qualité: (M.) Hallaire, Andre.
      Profession: novice.
      Domicile: Lyon, couvent des Grands Augustins
    - Rente sur le roi, reconstitution., 31 août 1751; MC/ET/XIV/342
      Profession: loueur de carosses.
    - Decharge, quittance., 7 novembre 1751; MC/ET/XIV/342
      Nom, qualité: (M.) Bonnin, Jacques (bourgeois d' issoudun).
      Nom, qualité: (Mme ou Mlle) Martin, Marie.
      Domicile: Issoudun.
      Nom, qualité: (M.) Bonnin, Jacques.
      Profession: procureur au siege royal.
      Nom, qualité: (M.) Incellin, Hugues.
    - Rente viagere sur le roi, constitution., 3 décembre 1751; MC/ET/XIV/342
      Nom, qualité: (M.) Plisson, Francois (bourgeois de Paris)
  - Minutes. 1751, septembre - décembre, septembre - décembre 1751; MC/ET/XIV/343
    - Constitution., 3 juin 1751; MC/ET/XIV/343
      Nom, qualité: (Mme ou Mlle) Delongueil, Catherine Henriette.
    - Succession, liquidation., 1er septembre 1751; MC/ET/XIV/343
      Profession: president trésorier des finances.
    - Succession, notoriete., 2 septembre 1751; MC/ET/XIV/343
      Nom, qualité: (M.) Simon, Jacques.
      Profession: employe aux aides.
    - Rente, reconstitution., 3 septembre 1751; MC/ET/XIV/343
      Nom, qualité: (M.) Boyer de La Boiixiere, Jean Baptiste Simon (écuyer).
      Profession: trésorier general des etats de Bretagne.
      Nom, qualité: (M.) Lecesne, Henri.
      Profession: doreur (maître).
      Nom, qualité: (Mme ou Mlle) Demellier, Marie Charlotte.
    - Succession, main-levee., 3 septembre 1751; MC/ET/XIV/343
    - Succession, quittance., 3 septembre 1751; MC/ET/XIV/343
      Nom, qualité: (Mme ou Mlle) Blondel, Marie Jacqueline.
      Nom, qualité: (M.) Mesard, Denis.
      Profession: peintre (maître).
    - Succession, notoriete., 8 septembre 1751; MC/ET/XIV/343
      Nom, qualité: (M.) Delpy, Jacques (seigneur de la roche).
      Domicile: Bordeaux
    - Procuration., 9 septembre 1751; MC/ET/XIV/343
      Nom, qualité: (M.) Icolet de Tremont, Laurent Augustin.
      Profession: contrôleur des droits retablis.
    - Procuration., 9 septembre 1751; MC/ET/XIV/343
      Nom, qualité: (M.) Prevost, Jean Francois.
      Domicile: Provins
    - Rente, transport., 10 septembre 1751; MC/ET/XIV/343
      Nom, qualité: (Mme ou Mlle) Simon, Mari Anne.
      Domicile: Neauphle-le-Vieux.
      Nom, qualité: (M.) Madeline de Lavalette, Gabriel Louis Guillaume.
      Profession: commis autresorier.
    - Rente, constitution., 11 septembre 1751; MC/ET/XIV/343
      Nom, qualité: (Mme ou Mlle) Darbonne, Marie Perrette.
      Nom, qualité: (Mme ou Mlle) Darbonne, Aimee Madeleine.
    - Inventaire après décès de Madeleine Françoise Caillet, épouse de Pierre Charles Thomas Morin., 13 septembre 1751; MC/ET/XIV/343
      Nom, qualité: (Mme ou Mlle) Caillet, Madeleine Françoise.
      Nom, qualité: (M.) Morin, Pierre Charles Thomas.
      Profession: aubergiste.
      inventaire après décès; Caillet, Madeleine Françoise; Morin, Pierre Charles Thomas
    - Quittance., 14 septembre 1751; MC/ET/XIV/343
      Nom, qualité: (Mme ou Mlle) Giroux, Marie Marguerite.
      Domicile: Montreuil.
      Nom, qualité: (M.) Beausse, Nicolas.
      Profession: jardinier.
      Nom, qualité: (M.) Denie, Pierre Paul.
      Profession: marchand-de vin.
      Domicile: Montreuil
    - Convention., 14 septembre 1751; MC/ET/XIV/343
      Nom, qualité: (M.) Boubers de, Claude Charles (comte).
      Domicile: Epanguette (abbeville), chateau.
      Nom, qualité: (M.) Mauduit de Favieres, Antoine Cyr.
    - Succession, liquidation., 15 septembre 1751; MC/ET/XIV/343
    - Reconnaissance., 15 septembre 1751; MC/ET/XIV/343
      Nom, qualité: (M.) Ternisien, Claude.
      Profession: chaudronnier (maître).
      Domicile: Abbeville.
      Nom, qualité: (Mme ou Mlle) Crignon, Marie Anne.
      Nom, qualité: (M.) Sauvageon, Barthelemy.
      État civil: dececde.
      Profession: president au grenier à sel.
      Nom, qualité: (M.) Paynot, Claude
    - Rente, constitution., 16 septembre 1751; MC/ET/XIV/343
      Nom, qualité: (M.) Mesmes de Ravignan de, Joseph (marquis de ravignan).
      Profession: lieutenant general des armées.
      Nom, qualité: (M.) Michel, Francois.
      Profession: serrurier (maître).
    - Rente, transport., 16 septembre 1751; MC/ET/XIV/343
      Nom, qualité: (M.) Prodon, Louis.
      Profession: horloger.
      Nom, qualité: (Mme ou Mlle) Vitry, Marguerite.
      Nom, qualité: (M.) Pailly, Martin.
      Domicile: Courtille (la)
    - Rente sur le roi, delegation., 18 septembre 1751; MC/ET/XIV/343
      Nom, qualité: (M.) Preaudeau, Claude (écuyer).
      Domicile: Pris.
      Nom, qualité: (Mme ou Mlle) Bouret, Marie Jeanne.
      Nom: (personne morale) Abbaye Royale Notre-Dame de Pont-Aux-Dames
    - Convention, bail,, maison., 20 septembre 1751; MC/ET/XIV/343
      Nom, qualité: (M.) Dumesnil, Jean Baptiste.
      Domicile: Conflans-Sainte-Honorine.
      Nom, qualité: (M.) Morin, Jean Baptiste.
      Profession: aubergiste
    - Procuration., 20 septembre 1751; MC/ET/XIV/343
      Nom, qualité: (Mme ou Mlle) Deschasses, Charlotte.
      Nom, qualité: (M.) Blereau, Jacques.
    - Mariage., 21 septembre 1751; MC/ET/XIV/343
      Nom, qualité: (M.) Deporte, Jean Antoine.
      État civil: suisse.
      Profession: suisse.
      Nom, qualité: (Mme ou Mlle) Coussin, Nicole Christine.
    - Quittance., 22 septembre 1751; MC/ET/XIV/343
      Nom, qualité: (M.) Canayede, Etienne.
      Profession: prêtre,academicien.
      Nom, qualité: (M.) Jaillant, Antoine.
      Profession: greffier.
      Domicile: Troyes (baillage)
    - Rente, constitution., 23 septembre 1751; MC/ET/XIV/343
      Nom, qualité: (M.) Harique de Guibeville D', Pierre.
      Nom, qualité: (M.) Letellier, Pierre Jacques Marie (bourgeois de Paris)
    - Licitation, maison, Parisdrue Mazarine., 23 septembre 1751; MC/ET/XIV/343
      Nom, qualité: (M.) Cadeau Dijonnal, Charles Paul (écuyer).
      Nom, qualité: (M.) Dureville de Sommeville, Louis Victoire (écuyer).
    - Convention., 24 septembre 1751; MC/ET/XIV/343
      Nom, qualité: (Mme ou Mlle) Gayant, Louise.
    - Inventaire après décès de Jacques Lecoeur., 25 septembre 1751; MC/ET/XIV/343
      Nom, qualité: (M.) Lecoeur, Jacques.
      Profession: jardinier fleuriste.
      inventaire après décès; Lecoeur, Jacques
    - Bail, moulin à papier pillerie à tan, Rabouzy (vernins)., 26 septembre 1751; MC/ET/XIV/343
      Nom, qualité: (M.) Letellier, Pierre Jacques Marie (bourgeois de Paris).
      Nom, qualité: (Mme ou Mlle) Bonnevie de, Marie Jeanne Olympe (marquise de vervins).
      Nom, qualité: (M.) Bouly, Gabriel.
      Domicile: Vervins
    - Acte de décès, depot., 27 septembre 1751; MC/ET/XIV/343
      Nom, qualité: (Mme ou Mlle) Esmalle, Josephe Marguerite.
      Domicile: Champs-sur-Marne.
      Nom, qualité: (M.) Delamalle, Pierre Jacques.
      Profession: chirrgien (maître).
      Domicile: Champs-sur-Marne
    - Succession, consentement., 28 septembre 1751; MC/ET/XIV/343
      Nom, qualité: (M.) Boieldieu, Pierre.
      Domicile: Quevauvillers
    - Vente, jardin, Paris, rue Dolivet ou Traverse., 28 septembre 1751; MC/ET/XIV/343
      Nom, qualité: (M.) Labruyere de, Jean Francois.
      Profession: conseiller au Parlement (ancien).
    - Convention., 28 septembre 1751; MC/ET/XIV/343
      Nom, qualité: (M.) Guyet, Thibaut Charles Armand (bourgeois de Paris).
    - Quittance., 30 septembre 1751; MC/ET/XIV/343
      Nom, qualité: (M.) Remy, Jean.
      Nom, qualité: (M.) Noel de, Francois (seigneur de bucheres).
    - Succession, approbation., 30 septembre 1751; MC/ET/XIV/343
      Nom, qualité: (M.) Perrotin de Darmond, Philippe Joseph.
      Profession: conservateur des hypotheques
    - Procuration., 1er octobre 1751; MC/ET/XIV/343
      Nom, qualité: (Mme ou Mlle) Anfossy, Francoise.
      Nom, qualité: (M.) Peithon, Pierre Gabriel (écuyer).
      Nom, qualité: (M.) Teste de
    - Rente, constitution., 1er octobre 1751; MC/ET/XIV/343
      Nom, qualité: (M.) Cadeau Dijonval, Charles Pal (écuyer).
      Nom, qualité: (M.) Legrand, Jean (bourgeois de Paris)
    - Bail, terre de marais, Paris, rue de Popincourt., 1er octobre 1751; MC/ET/XIV/343
      Nom, qualité: (Mme ou Mlle) Dangere, Marie Therese.
      Nom, qualité: (M.) Tingouet, Antoine.
      Profession: jardinier (maître).
      Nom, qualité: (M.) Audy, Jacques Antoine.
      Nom, qualité: (Mme ou Mlle) Doynet, Anne Antoinette.
    - Obligation., 4 octobre 1751; MC/ET/XIV/343
      Nom, qualité: (M.) Radix, Claude Mathieu (écuyer).
      Profession: payeur des rentes de l'hotel.
      Nom, qualité: (M.) Descourtieux, Simon.
      Profession: greffier au Parlement (ancien).
      Domicile: Metz.
      Nom, qualité: (Mme ou Mlle) Prieur, Anne Gabrielle.
    - Bail, maison, Paris, rue Mazarine., 5 octobre 1751; MC/ET/XIV/343
      Nom, qualité: (M.) Cadeau Dijonval, Charles Paul (écuyer).
      Nom, qualité: (M.) Constant, Vital.
      Profession: fournaliste (marchand).
      Nom, qualité: (Mme ou Mlle) Lefaucheux, Rene.
    - Obligation., 6 octobre 1751; MC/ET/XIV/343
      Nom, qualité: (M.) Dureville, Jean Michel (écuyer).
      Nom, qualité: (M.) Brillon Duperon, Augustin (écuyer).
      Profession: secrétaire du roiqconservateur des hypotheques.
    - Main-levee., 6 octobre 1751; MC/ET/XIV/343
      Nom, qualité: (M.) Brillon Dupern, Augustin (écuyer).
      Profession: secrétaire du roi,conservateur des hypotheques.
      Domicile: Pais.
    - Succession, quittance., 6 octobre 1751; MC/ET/XIV/343
      Nom, qualité: (M.) Dureville, Jean Baptste (écuyer).
    - Quittance., 7 octobre 1751; MC/ET/XIV/343
      Profession: conseiller d'etaatqintendant des meubles de la couronne.
      Nom, qualité: (Mme ou Mlle) Pollart Villequoy, Marie Anne.
      Profession: procureur au Châtelet
    - Consentement., 10 octobre 1751; MC/ET/XIV/343
      Nom, qualité: (Mme ou Mlle) Evrard, Catherine.
      Nom, qualité: (M.) Antoine, Jean Dagobert (écuyer).
      Profession: expeditionnaire de cour.
      Domicile: Rome.
      Nom, qualité: (M.) Trolet de Tremont, Laurent Augustin.
      Nom, qualité: (Mme ou Mlle) Anthoine, Felicite Perpetue.
    - Notoriete, prenom., 10 octobre 1751; MC/ET/XIV/343
      Nom, qualité: (Mme ou Mlle) Rouard, Louise Madeleine.
    - Procuration, depot., 11 octobre 1751; MC/ET/XIV/343
      Nom: (personne morale) Abbaye Notre-Dame de Pont-Aux-Dames.
      Nom, qualité: (M.) Lefevre, Rene Francois (bourgeois de Paris)
    - Procuration., 11 octobre 1751; MC/ET/XIV/343
      Nom, qualité: (Mme ou Mlle) Houssot, Nicole.
      Nom, qualité: (M.) Barreau.
    - Obligation., 12 octobre 1751; MC/ET/XIV/343
      Nom, qualité: (M.) Despreaux, Philippe (bourgeoisde Paris).
      Nom, qualité: (M.) Oyon, Joseph.
      Profession: procureur à la cour.
    - Bail, maison, Paris, rue des Pretres et Rue des Jardins., 12 octobre 1751; MC/ET/XIV/343
      Nom, qualité: (Mme ou Mlle) Dupuis, Marie Agnes.
      Nom, qualité: (M.) Haupin, Julien.
      Profession: marchand de vin.
      Nom, qualité: (Mme ou Mlle) Dupezar, Francoise Elisabeth.
    - Mariage., 14 octobre 1751; MC/ET/XIV/343
      Nom, qualité: (M.) Becquot, Pierre.
      Profession: vitrier (garcon).
      Nom, qualité: (Mme ou Mlle) Porcher, Marie.
    - Traite d'office, officier d'huissier à cheval., 14 octobre 1751; MC/ET/XIV/343
      Nom, qualité: (M.) Eveillard de La Forest, Louis Antoine.
      Nom, qualité: (M.) Bureau, Jacob Claude.
      Profession: praticien au Châtelet.
    - Rente, constitution., 14 octobre 1751; MC/ET/XIV/343
      Nom, qualité: (Mme ou Mlle) Ferans, Louise Rose.
      Nom, qualité: (M.) Baily, Alexandre.
    - Transaction., 14 octobre 1751; MC/ET/XIV/343
      Nom, qualité: (Mme ou Mlle) Lepage, Anne.
      Nom, qualité: (M.) Pietrequin, Philippe.
      Nom, qualité: (M.) Fatin, Arnaud Antoine.
      Profession: contrôleur à la manufacture de tabac.
      Domicile: Tonneins
    - Succession, notoriete., 15 octobre 1751; MC/ET/XIV/343
      Nom, qualité: (M.) Bourget, Charles.
      Domicile: Sequardiere (la) (mortain).
      Nom, qualité: (Mme ou Mlle) Balisson, Julienne.
    - Traite d'office, officier de tresorerie, Moulins., 15 octobre 1751; MC/ET/XIV/343
      Nom, qualité: (M.) Madot de, Sylvain Louis Antoine.
      Profession: president trésorier au bureau de finances.
      Nom, qualité: (M.) Amonnin, Guillaume (bourgeois de Paris)
    - Quittance., 16 octobre 1751; MC/ET/XIV/343
      Nom, qualité: (Mme ou Mlle) Groucher Chepy de, Marie Antoinette.
      Nom, qualité: (M.) Duchatelet, Nicolas (seigneur de moyencourt).